臺灣高等法院民事裁定　　　　　　　　　96年度破抗字第68號
抗　告　人　國輝資訊股份有限公司
法定代理人　甲○○
代　理　人　黃　忠律師
上列抗告人因聲請宣告破產事件，對於中華民國96年 7月19日臺
灣士林地方法院96年度破字第18號裁定提起抗告，本院裁定如下
：
    主      文
抗告駁回。
抗告程序費用由抗告人負擔。
    理      由
一按破產，對債務人不能清償債務者，宣告之，破產法第57條固
  有明文；惟參照破產法第 139條之規定，破產程序主要目的之
  一係將破產財團之財產平均分配於各債權人，故破產之聲請，
  應以多數債權人之存在為前提，如債權人僅有一人，既與第三
  人無涉，自無聲請破產之必要，最高法院65年台抗第 325號判
  例意旨可資參照。次按稅捐、滯納金及利息之徵收，優先於普
  通債權，在破產程序中先於他普通債權而受清償，稅捐稽徵法
  第6條第1項、第49條、破產法第112條 亦有明文；故債務人之
  資產如已不足清償稅捐債權，他債權人更無受償之可能，而除
  該稅捐債權外，若同一優先順位別無他債權人，應認無多數債
  權人存在，自無聲請宣告破產之必要（參照最高法院96年度臺
  聲字第68號、96年度臺抗字第681、339號裁定意旨）。
二經查，抗告人主張：其負債新台幣（下同）5,918,227元， 已
  不能清償，惟尚有現金資產70萬元，非不能構成破產財團，於
  優先清償財團費用及財團債務後，餘額可依優先受償順序供全
  體債權人分配等語，聲請宣告破產，固據提出債權人清冊、財
  產狀況說明書、財政部台北市國稅局南港稽徵所94年10月31日
  財北國稅南港服字第0940007494號函影本、抗告人簽發之票據
  ４張影本為證，並有原法院依職權調閱之稅務電子閘門財產調
  件明細表附卷可稽。惟抗告人除積欠債權人陳錫川等人共1,91
  6,667元外，尚積欠財政部台北市國稅局營利事業所得稅3,932
  ,741 元及違章罰鍰65,819元，依稅捐稽徵法第6條第１項、第
  49條及破產法第112條規定， 該營利事業所得稅應較普通債權
  優先清償。故縱然抗告人確有現金資產70萬元，既已不足清償
  上開稅捐債權，其餘普通債權人更無受償之可能，且應優先受
  償之債權人，僅財政部台北市國稅局一人，與破產程序應有多
  數債權人存在之要件不符，難謂有宣告破產之必要。從而，原
  法院駁回抗告人宣告破產之聲請，並無不合。抗告意旨指摘原
  裁定不當，求予廢棄，為無理由，應予駁回。
三據上論結，本件抗告為無理由。依破產法第５條、民事訴訟法
  第495條之1第1項、第449條第1項、 第95條、第78條，裁定如
  主文。
中　　華　　民　　國　　96　　年　　12　　月　　6 　　日
                    民事第九庭
                        審判長法  官  黃熙嫣
                              法  官  呂太郎
                              法  官  林玲玉
正本係照原本作成。
本裁定除以適用法規顯有錯誤為理由，並經本院許可外，不得再
抗告。如提起再抗告，應於收受後10日內委任律師為訴訟代理人
向本院提出再抗告狀。並繳納再抗告費新台幣１千元。
中　　華　　民　　國　　96　　年　　12　　月　　6 　　日
　　　　　　　　　　　　　　　書記官  倪淑芳
